sk-SK: Materiál na polstrovanie stojana: Korok; Pena potiahnutá látkou; Plsť; Pena; Gélové čalúnenie; Koža; Neoprén; Guma; Silikón; Iné
sv: Material för stativdämpning: Kork; Tygklätt skum; Filt; Skum; Gelvaddering; Läder; Neopren; Gummi; Silikon; Övrigt
da: Polstringsmateriale på stativ: Kork; Stofbeklædt skum; Filt; Skum; Gel-polstring; Læder; Neopren; Gummi; Silikone; Andet
nb: Polstringsmateriale for stativ: Kork; Stofftrukket skum; Filt; Skum; Gelpolstring; Skinn; Neopren; Gummi; Silikon; Annet
tr: Stand dolgu malzemesi: Mantar; Kumaş kaplı köpük; Keçe; Köpük; Jel dolgu; Deri; Neopren; Kauçuk; Silikon; Diğer
pl: Materiał wyściółki stojaka: Korek; Pianka pokryta materiałem; Filc; Pianka; Wypełnienie żelowe; Skóra; Neopren; Guma; Silikon; Inne
it: Materiale dell'imbottitura dello stand: Sughero; Schiuma rivestita in tessuto; Feltro; Schiuma; Imbottitura in gel; Pelle; Neoprene; Gomma; Silicone; Altro
de: Polsterungsmaterial des Ständers: Kork; Stoffüberzogener Schaumstoff; Filz; Schaumstoff; Gel-Polsterung; Leder; Neopren; Gummi; Silikon; Sonstige
sl-SI: Material blazinjenja stojala: Pluta; Pena, prevlečena s tkanino; Polst (filc); Pena; Gel oblazinjenje; Usnje; Neopren; Guma; Silikon; Drugo
pt-PT: Material de acolchoamento do suporte: Cortiça; Espuma revestida a tecido; Feltro; Espuma; Enchimento de gel; Couro; Neopreno; Borracha; Silicone; Outro
el: Υλικό επένδυσης βάσης: Φελλός; Αφρός με υφασμάτινη επένδυση; Τσόχα; Αφρός; Επένδυση τζελ; Δέρμα; Νεοπρένιο; Καουτσούκ; Σιλικόνη; Άλλο
ro-RO: Material de căptușire a stativului: Plută; Spumă acoperită cu material textil; Pâslă; Spumă; Umplutură cu gel; Piele; Neopren; Cauciuc; Silicon; Altele
vi: Chất liệu đệm của giá đỡ: Gỗ bần; Mút xốp bọc vải; Nỉ; Mút xốp; Đệm gel; Da; Neoprene; Cao su; Silicone; Khác
lt-LT: Stovo paminkštinimo medžiaga: Kamštiena; Audiniu dengtas putplastis; Veltinis; Porolonas; Gelinė pagalvėlė; Oda; Neoprenas; Guma; Silikonas; Kita
zh-CN: 支架防护垫材质: 软木; 包布泡沫; 毡; 泡沫; 凝胶垫; 皮革; 氯丁橡胶; 橡胶; 硅胶; 其他
es: Material del acolchado del soporte: Corcho; Espuma cubierta de tela; Fieltro; Espuma; Relleno de gel; Cuero; Neopreno; Goma; Silicona; Otro
ko: 스탠드 패딩 소재: 코르크; 패브릭 마감 폼; 펠트; 폼; 젤 패딩; 가죽; 네오프렌; 고무; 실리콘; 기타
fi: Telineen pehmustemateriaali: Korkki; Kankaalla päällystetty vaahtomuovi; Huopa; Vaahtomuovi; Geelipehmuste; Nahka; Neopreeni; Kumi; Silikoni; Muu
th: วัสดุรองขาตั้ง: ไม้ก๊อก; โฟมหุ้มผ้า; สักหลาด; โฟม; แผ่นรองเจล; หนัง; นีโอพรีน; ยาง; ซิลิโคน; อื่นๆ
zh-TW: 支架墊材質: 軟木; 布面泡棉; 羊毛氈; 泡棉; 凝膠墊; 皮革; 氯丁橡膠; 橡膠; 矽膠; 其他
hu: Állvány párnázó anyaga: Parafa; Szövettel bevont szivacs; Filc; Szivacs; Gélpárnázás; Bőr; Neoprén; Gumi; Szilikon; Egyéb
nl: Standaardbekledingsmateriaal: Kurk; Met stof bekleed schuim; Vilt; Schuim; Gelvulling; Leer; Neopreen; Rubber; Siliconen; Overige
en: Stand padding material: Cork; Fabric-covered foam; Felt; Foam; Gel padding; Leather; Neoprene; Rubber; Silicone; Other
cs: Materiál vycpávky stojanu: Korek; Pěna potažená látkou; Plsť; Pěna; Gelové polstrování; Kůže; Neopren; Guma; Silikon; Jiné
ja: スタンドパッド素材: コルク; 布張りフォーム; フェルト; フォーム; ジェルパッド; レザー; ネオプレン; ラバー; シリコン; その他
ru: Материал подкладки стойки: Пробка; Пена с тканевым покрытием; Фетр; Пеноматериал; Гелевая подкладка; Кожа; Неопрен; Резина; Силикон; Другое
hr-HR: Materijal podloge stalka: Pluto; Pjena presvučena tkaninom; Filc; Pjena; Gelska podstava; Koža; Neopren; Guma; Silikon; Ostalo
pt-BR: Material de acolchoamento para o suporte: Cortiça; Espuma revestida com tecido; Feltro; Espuma; Preenchimento em gel; Couro; Neoprene; Borracha; Silicone; Outro
bg-BG: Материал на подплънката на стойката: Корк; Пяна, покрита с плат; Филц; Пяна; Гел подложка; Кожа; Неопрен; Гума; Силикон; Друго
fr: Matériau de rembourrage pour le socle: Liège; Mousse recouverte de tissu; Feutre; Mousse; Rembourrage en gel; Cuir; Néoprène; Caoutchouc; Silicone; Autre